臺灣高等法院刑事裁定
108年度矚上重更一字第2號
上  訴  人  
即  被  告  董素貞  


選任辯護人  莊國明律師
上列上訴人即被告因違反貪污治罪條例等案件，本院裁定如下：
    主  文
董素貞自民國壹佰壹拾壹年貳月肆日起延長限制出境、出海捌月
。
    理  由
一、案件在第三審上訴中，而卷宗及證物已送交該法院者，有關
    刑事訴訟法第93條之2至第93條之5所定限制出境、出海之處
    分，由第二審法院裁定之，此觀刑事訴訟法第121條第2項規
    定自明。本院108年度矚上重更一字第2號一案於判決後，檢
    察官及上訴人即被告董素貞（下稱被告）均不服而提起第三
    審上訴，現繫屬最高法院以110年度台上字第2438號一案審
    理中，是本院對於是否延長被告之限制出境、出海，具有管
    轄權。
二、查，被告因違反貪污治罪條例等案件，前經原審即臺灣士林
    地方法院訊問後，認其涉犯貪污治罪條例第6條第1項第1款
    之圖利、同條例第5條第1項第3款之收受賄賂及同條例第4條
    第1項第3款之經辦公用工程浮報價額、收取回扣等罪嫌重大
    ，所犯為最輕本刑5年以上有期徒刑之重罪，惟無羈押必要
    ，乃於民國98年10月1日命具保、限制住居及禁止出境、出
    海。嗣經原審對被告論以共同犯對監督事務圖利罪，判處有
    期徒刑8年6月，檢察官及其均不服上訴本院後，續由本院前
    審於105年8月22日以院欽刑丑104矚上重訴48字第105011248
    1號函通知上開機關執行限制出境、出海（見104矚上重訴字
    第48號卷二第404頁）。其後經本院前審審結，仍對其論以
    共同犯對監督事務圖利罪，而判處有期徒刑6年6月。其後檢
    察官及被告均不服提起第三審上訴後，經最高法院以107年
    度台上字第2771號判決撤銷發回本院更審，本院以其涉犯貪
    污治罪條例第6條第1項第4款之對於監督事務圖利罪嫌，仍
    屬重大，且該罪之法定刑為5年以上（15年以下）有期徒刑
    之罪，罪刑甚重，面對重刑有規避刑罰執行之動機，乃人性
    之常，是有相當理由可認其有逃亡之虞，合於刑事訴訟法第
    93條之2第1項第2款規定命限制出境、出海之事由，遂裁定
    自109年2月4日起限制其出境、出海8月，其後並相繼自109
    年10月4日、110年6月4日起限制其出境、出海8月，現該最
    後限制出境、出海之期間，即將於111年2月3日屆滿。
三、關於被告所涉前開罪嫌，本院108年度矚上重更一字第2號一
    案於109年10月7日之更審判決，雖改論以其係犯政府採購法
    第89條第1項之洩漏秘密資訊圖利罪及同法第87條第3項之妨
    害投標罪等罪，於減刑後各判處有期徒刑2年1月、4月，惟
    檢察官仍認其應係涉犯貪污治罪條例第6條第1項第1款之圖
    利罪嫌，被告則仍否認犯罪，而均提起第三審上訴由最高法
    院以110年度台上字第2438號一案審理中。茲經最高法院通
    知本院辦理延長限制其出境、出海事宜，經本院函知檢察官
    及被告暨辯護人表示意見後，檢察官主張被告原限制出境、
    出海之原因尚未消滅；被告及辯護人則以被告無本案罪嫌置
    辯，並主張被告擔任負責人之公司從事酒類銷售，因業務之
    需有出國必要，且本案自檢察官起訴繫屬法院至今已近12年
    ，實無再對被告限制出境、出海之必要等語。本院衡酌檢察
    官仍爭執被告所犯應為前揭貪污罪名，且本院更審判決之刑
    度仍重，又公司基於分工原則無須負責人親力親為，以及被
    告之人權保障與公益之維護等情，認原限制出境、出海之原
    因尚未消滅，仍有對其續予限制出境、出海之必要，爰裁定
    自111年2月4日起延長限制被告出境、出海8月。
四、依刑事訴訟法第93條之3第2項後段、第121條第2項，裁定如
    主文。
中　　華　　民　　國　　111 　年　　1 　　月　　17　　日
                  刑事第二十二庭審判長法　官  王美玲
                                      法　官  葉韋廷
                                      法　官  陳銘壎
以上正本證明與原本無異。
如不服本裁定，應於收受送達後五日內向本院提出抗告狀。
                                      書記官  吳思葦
中　　華　　民　　國　　111 　年　　1 　　月　　17　　日